【裁判字號】    96,易,3313
【裁判日期】    970122
【裁判案由】    竊盜
【裁判全文】
臺灣臺北地方法院刑事判決              96年度易字第3313號
公  訴  人  臺灣臺北地方法院檢察署檢察官
被      告  丙○○
上列被告因竊盜案件，經檢察官聲請以簡易判決處刑（九十六年
度速偵字第三八八號），本院刑事庭受理後（九十六年度簡字第
四一三七號），認不宜以簡易判決處刑，改依通常程序審理，因
被告於準備程序中就犯罪事實為有罪陳述，經本院裁定改依簡式
審判程序審理，判決如下：
    主  文
丙○○攜帶兇器竊盜，處有期徒刑捌月，扣案之日立牌手提式圓
盤電研磨機壹部、電研磨機砂輪陸片及延長線貳條均沒收之；又
攜帶兇器竊盜，處有期徒刑捌月，扣案之日立牌手提式圓盤電研
磨機壹部、電研磨機砂輪陸片及延長線貳條均沒收之。應執行有
期徒刑壹年貳月，扣案之日立牌手提式圓盤電研磨機壹部、電研
磨機砂輪陸片及延長線貳條均沒收之。
    事  實
一、丙○○前因涉犯搶奪案件，經臺灣板橋地方法院於民國九十
    二年十月三十一日以九十二年度訴字第一八二六號判處有期
    徒刑一年六月；另因涉犯竊盜及搶奪案件，經本院於九十三
    年六月四日以九十三年度訴字第二八一號分別判處有期徒刑
    四月及二年六月，嗣上開三罪合併定應執行刑為有期徒刑四
    年二月，於九十三年三月五日入監執行，於九十六年一月二
    十五日縮短刑期假釋出監，現仍假釋中；詎不知悛悔，竟意
    圖為自己不法之所有，分別為如下之行為：
  (一)於民國九十六年十一月十日凌晨五時許，在臺北縣石碇鄉彭
    山村崩山六四號之二前之土地公廟，以其所有客觀上足以傷
    害人之生命、身體而可作為兇器之日立牌手提式圓盤電研磨
    機一部、電研磨機砂輪六片及延長線二條等工具，切割竊取
    該廟管理委員會所有之不繡鋼大門二扇，得手後旋於同日前
    往臺北市○○街某資源回收廠將其變賣，得款新臺幣一千元
    自行花用。
  (二)於九十六年十一月十二日上午八時三十分，在臺北縣坪林鄉
    上德村竹子易二之四號前，以其所有客觀上足以傷害人之生
    命、身體而可作為兇器之日立牌手提式圓盤電研磨機一部、
    電研磨機砂輪六片及延長線二條等工具，切割竊取甲○○所
    有之鐵欄杆五十米。嗣於同日上午九時許，得手後欲離去之
    際，為警於在上址其所駕駛之車牌號碼ＤＪ—六四六二號自
    用小客車內查獲，並扣得其所有上開日立牌手提式圓盤電研
    磨機一部、電研磨機砂輪六片及延長線二條等工具。
二、案經甲○○訴由臺北縣政府警察局新店分局報請臺灣臺北地
    方法院檢察署檢察官聲請簡易判決處刑，經本院刑事庭受理
    後，認不宜以簡易判決處刑，改依通常程序審理。
    理  由
一、按被告以外之人於審判外之言詞或書面陳述，除法律有規定
    者外，不得作為證據，刑事訴訟法第一百五十九條第一項定
    有明文；復按被告以外之人於審判外之陳述，雖不符前四條
    之規定，而經當事人於審判程序同意作為證據，法院審酌該
    言詞陳述或書面陳述作成時之情況，認為適當者，亦得為證
    據；當事人、代理人或辯護人於法院調查證據時，知有第一
    百五十九條第一項不得為證據之情形，而未於言詞辯論終結
    前聲明異議者，視為有前項之同意；同法第一百五十九條之
    五規定甚明。本案所據以認定被告丙○○犯罪事實之證據，
    其中屬傳聞證據部分，因被告及公訴人於本院言詞辯論終結
    前，均未對於證據能力聲明異議，依刑事訴訟法第一百五十
    九條之五規定，視為同意上開證據具備證據能力，本院認亦
    無違法或不當之情況，是該傳聞證據均具備證據能力，合先
    敘明。
二、上揭犯罪事實，業據被告丙○○於警詢、偵查及本院審理中
    坦承不諱（見本院九十七年一月十一日審理筆錄），核與告
    訴人甲○○及證人即上開土地公廟管理委員乙○○於警詢中
    指述情節相符，並有臺北縣警察局新店分局搜索、扣押筆錄
    、扣押物品目錄表各一件、贓物認領保管單一紙及現場照片
    十二張附卷可稽，且有上開被告所有用以行竊之日立牌手提
    式圓盤電研磨機一部、電研磨機砂輪六片及延長線二條等工
    具扣案可佐，足徵被告上開任意性之自白應與事實相符，堪
    予採信。綜上所述，本件事證明確，被告犯行洵堪認定，應
    予依法論科。
三、查被告持以行竊之日立牌手提式圓盤電研磨機一部、電研磨
    機砂輪六片及延長線二條等工具，客觀上均足以傷害人之生
    命、身體，而可作為兇器之用，是核其所為，均係犯刑法第
    三百二十一條第一項第三款之攜帶兇器加重竊盜罪。被告所
    犯上開二加重竊盜罪間，犯意個別，行為有異，應予分論併
    罰。爰審酌被告素行不佳，前已有搶奪、竊盜之犯罪紀錄，
    並入監執行，竟不知悔改，於假釋期間更犯本案，且斟酌其
    生活狀況、智識程度，犯罪動機、手段，所得財物價值非高
    ，及犯罪後坦承犯行，所竊財物並已由告訴人甲○○領回等
    一切情狀，量處如主文所示之刑，並定其應執行之刑，以資
    懲儆。至扣案之日立牌手提式圓盤電研磨機一部、電研磨機
    砂輪六片及延長線二條等工具，均為被告所有，並供犯罪所
    用之物，業據被告於本院審理中自承在卷，爰併依法宣告沒
    收之。
據上論斷，應依刑事訴訟法第四百五十二條、第二百七十三條之
一第一項、第二百八十四條之一、第二百九十九條第一項前段，
刑法第三百二十一條第一項第三款、第五十一條第五款，第三十
八條第一項第二款，判決如主文。
本案經檢察官陳焜昇到庭執行職務。
中    華    民    國       97    年    1    月    22  日
                  刑事第十三庭  法  官 郭顏毓
上正本證明與原本無異
如不服本判決，應於判決送達後十日內向本院提出上訴狀（應抄
附繕本）。告訴人或被害人如對於本判決不服者，應具備理由請
求檢察官上訴，其上訴期間之計算係以檢察官收受判決正本之日
期為準。
                                書記官 潘文賢
中    華    民    國    97    年    1     月    23    日
附錄本案論罪科刑法條：
刑法第三百二十一條
犯竊盜罪而有左列情形之一者，處六月以上、五年以下有期徒刑
：
一、於夜間侵入住宅或有人居住之建築物、船艦或隱匿其內而犯
    之者。
二、毀越門扇、牆垣或其他安全設備而犯之者。
三、攜帶兇器而犯之者。
四、結夥三人以上而犯之者。
五、乘火災、水災或其他災害之際而犯之者。
六、在車站或埠頭而犯之者。
前項之未遂犯罰之。


司法院資訊處製作；財團法人民間司法改革基金會備份。
